臺灣高等法院刑事判決
111年度上訴字第1670號
上  訴  人  
即  被  告  吳孟龍


指定辯護人  江皇樺律師(義務辯護)              
上列上訴人即被告因毒品危害防制條例案件，不服臺灣新北地方
法院110年度訴字第649號，中華民國111年3月23日第一審判決（
起訴案號：臺灣新北地方檢察署110年度偵緝字第1022號、109年
度偵字第38394號），提起上訴，本院判決如下：
    主  文
上訴駁回。
    事實及理由
一、本案經本院審理結果，認第一審以上訴人即被告吳孟龍犯修
    正前毒品危害防制條例第4條第2項之販賣第二級毒品罪，量
    處有期徒刑3年7月（有依累犯規定，加重其刑）；未扣案之
    犯罪所得新臺幣（下同）2千元及行動電話1支均沒收，如全
    部或一部不能沒收或不宜執行沒收時，追徵其價額。核其認
    事用法、量刑及沒收之諭知均無不當，應予維持，其餘均引
    用第一審判決書記載之事實、證據及理由（如附件）。
二、被告上訴意旨略以：被告自偵查之始即坦承犯行，犯後態度
    良好，對價亦僅有2千元，有情輕法重之情，請求依刑法第5
    9條、第57條之規定減輕其刑云云。
三、經查：
　㈠按刑法第59條規定之酌量減輕其刑，必須犯罪另有特殊之原
    因與環境，在客觀上足以引起一般同情，認為即使予以宣告
    法定最低度刑，猶嫌過重者，始有其適用。此所謂法定最低
    度刑，固包括法定最低本刑；惟遇有其他法定減輕之事由者
    ，則應係指適用其他法定減輕事由減輕後之最低度刑而言。
    倘被告別有其他法定減輕事由者，應先適用法定減輕事由減
    輕其刑後，猶認其犯罪之情狀顯可憫恕，即使科以該減輕後
    之最低度刑仍嫌過重者，始得適用刑法第59條規定酌量減輕
    其刑。而此項犯罪情狀是否顯可憫恕而酌量減輕其刑之認定
    ，亦屬法院得依職權自由裁量之事項。雖辯護人稱被告均坦
    承犯行，被告所犯情輕法重，其犯罪之情狀有顯可憫恕之情
    ，請依刑法第59條減輕其刑。惟原審業已說明：被告明知甲
    基安非他命屬於第二級毒品，一旦成癮即難以根除，並易對
    其個人、家庭甚至社會秩序造成負面影響，而應嚴予禁絕，
    且被告行為時已成年，於100年間曾因販賣第二級毒品犯行
    ，經最高法院以101年度台上字第2999號判決確定。是依其
    智識程度及社會經驗，以及前開犯行紀錄，對於販賣毒品對
    社會之危害程度甚鉅，要難諉為不知，其縱非以此為業之藥
    頭，或中、大盤毒梟，然竟恣意販賣甲基安非他命予他人，
    仍屬不該，是就被告本案犯罪之目的、動機、手段與情節等
    觀之，實難認有何足以引起一般同情之特殊原因、環境與情
    狀，尚無如宣告法定最低度刑（經依修正前毒品危害防制條
    例第17條第2項規定減輕後為有期徒刑3年6月），猶嫌過重
    ，而情堪憫恕之情形，自無刑法第59條之適用餘地。因此，
    綜觀其情節，難認屬犯罪情節輕微，實應嚴厲規範，亦無另
    有特殊之原因或堅強事由，而認在客觀上足以引起一般同情
    之處，自無再依刑法第59條規定減輕其刑之餘地（見原審判
    決理由三、㈢、4部分）。是原審業已說明其裁量審酌之依據
    ，並無明顯違反比例原則之恣意情事，依上說明，亦難遽指
    有何違法。
　㈡按量刑之輕重，係屬為裁判之法院得依職權裁量之事項，苟
    其量刑已以行為人之責任為基礎，並斟酌刑法第57條所列一
    切情狀，在法定刑度內，酌量科刑，如無偏執一端，致明顯
    輕重失衡情形，不得遽指為不當或違法（最高法院72年台上
    字第6696號判例、99年度台上字第189號判決意旨參照）。
    又刑罰之量定屬法院自由裁量之職權行使，但仍應審酌刑法
    第57條所列各款事由及一切情狀，為酌量輕重之標準，並非
    漫無限制，在同一犯罪事實與情節，如別無其他加重或減輕
    之原因，下級法院量定之刑，亦無過重或失輕之不當情形，
    則上級法院對於下級法院之職權行使，原則上應予尊重（最
    高法院85年度台上字第2446號判決意旨參照）。原審認定被
    告犯修正前毒品危害防制條例第4條第2項之販賣第二級毒品
    罪，且於執行同質性犯罪之刑罰完畢後5年內，再為本件犯
    行，足認其有特別惡性及對刑罰反應力薄弱等情，參酌司法
    院釋字第775號解釋意旨，依刑法第47條第1項之規定加重其
    刑。再被告於偵查、審理程序中均坦承不諱，依修正前毒品
    危害防制條例第17條第2項之規定，減輕其刑等情，業於原
    判決理由中論述明確，且於量刑時審酌被告無視政府嚴禁毒
    品，竟販賣、持有甲基安非他命，不但助長毒品流通，亦毒
    害自身及他人之身心健康，行為全無可取。惟念被告於偵查
    、審理中就販賣第二級毒品之犯行坦承不諱，實具悔意，犯
    後態度尚佳，又考量被告販賣第二級毒品甲基安非他命之數
    量、犯罪所得金額均非龐大，併審酌被告自述國中畢業之智
    識程度，目前從事粗工，離婚等家庭生活經濟狀況，以及參
    與捐贈物資之公益活動，有其提出感謝狀及照片附卷可參等
    一切情狀，量處有期徒刑3年7月，堪認已具體審酌刑法第57
    條各款所列關於刑罰量定之相關情狀，客觀上並未逾越法定
    刑度或濫用其裁量權限，且已量處最低之刑，量刑自無過重
    之情形，核屬事實審法院量刑職權之適法行使，並無明顯失
    當或不合比例原則之處。是被告以其已坦承犯行，犯後態度
    良好，希望從輕量刑，於法無據。　　
四、綜上所述，被告上訴仍執前詞請求從輕量刑，為無理由，應
    予駁回。　
五、被告經合法傳喚，無正當理由未到庭，爰不待其陳述，逕為
    一造辯論判決。　
據上論斷，應依刑事訴訟法第368條、第371條、第373條，判決
如主文。 
本案經檢察官王宗雄提起公訴，檢察官吳慧蘭到庭執行職務。
中　　華　　民　　國　　111 　年　　6 　　月　　28　　日
                  刑事第七庭    審判長法　官  孫惠琳
                                      法　官  連雅婷
                                      法　官  張育彰
以上正本證明與原本無異。
如不服本判決，應於收受送達後20日內向本院提出上訴書狀，其
未敘述上訴之理由者並得於提起上訴後20日內向本院補提理由書
（均須按他造當事人之人數附繕本）「切勿逕送上級法院」。
                                      書記官  蔡麗春
中　　華　　民　　國　　111 　年　　6 　　月　　28　　日
附件：
臺灣新北地方法院刑事判決
110年度訴字第649號
公　訴　人　臺灣新北地方檢察署檢察官
被　　　告　吳孟龍　男　41歲(民國00年0月0日生)
　　　　　　　　　　身分證統一編號：Z000000000號
　　　　　　　　　　住○○市○○區○○街000號2樓
選任辯護人　黃重鋼律師
　　　　　　林詠嵐律師
　　　　　　洪煜盛律師
上列被告因違反毒品危害防制條例案件，經檢察官提起公訴（11
0年度偵緝字1022號），本院判決如下：  
   主  文
吳孟龍犯販賣第二級毒品罪，累犯，處有期徒刑參年柒月。未扣
案之犯罪所得新臺幣貳仟元及行動電話壹支均沒收，如全部或一
部不能沒收或不宜執行沒收時，追徵其價額。
   事  實
ㄧ、吳孟龍明知甲基安非他命係屬毒品危害防制條例第2條第2項
第2款所規範之第二級毒品，非經許可，不得持有、販賣，竟意
圖營利，基於販賣第二級毒品甲基安非他命之犯意，於民國109
年6月7日23時37分許，以其持用之行動電話內之通訊軟體LINE暱
稱「小屁孩兒」與繆祥碩聯繫，議定以新臺幣(下同)2,000元之
價格，出售第二級毒品甲基安非他命1公克，並相約在新北市五
股區誠泰路與工商路口之麥當勞五股成泰店前交易，嗣於翌日0
時5分許，吳孟龍親自至上址交付第二級毒品甲基安非他命1公克
予繆祥碩，並收受繆祥碩交付之價金2,000元，完成交易以牟利
。嗣繆祥碩因涉施用毒品案件，於警詢時供稱其曾於前揭時、地
，向吳孟龍購買第二級毒品甲基安非他命，經警查閱其手機內存
有與吳孟龍聯繫之LINE對話訊息，而循線查悉上情。
二、案經新北市政府警察局三重分局報告臺灣新北地方檢察署(
    下稱【新北地檢署】)檢察官偵查起訴。
   理  由
ㄧ、證據能力部分
　㈠按被告以外之人於審判外之陳述，雖不符刑事訴訟法第159條
    之1 至第159 條之4 等規定，而經當事人於審判程序同意作
    為證據，法院審酌該言詞陳述或書面陳述作成時之情況，認
    為適當者，亦得為證據。當事人、代理人或辯護人於法院調
    查證據時，知有刑事訴訟法第159 條第1 項不得為證據之情
    形，而未於言詞辯論終結前聲明異議者，視為有前項之同意
    ，刑事訴訟法第159 條之5 定有明文。本判決所引用具傳聞
    性質之供述證據，檢察官、被告吳孟龍及辯護人於本院審理
    程序均表示同意具有證據能力(見本院110年度訴字第649號
    卷，下稱【本院卷】，第149頁)，且於言詞辯論終結前亦未
    聲明異議，並經本院於審判期日依法踐行調查證據程序，本
    院審酌上開證據資料製作時之情況，尚無違法取得及證明力
    明顯過低之瑕疵，認以之作為證據應屬適當，基於尊重當事
    人對傳聞證據之處分權，認該等傳聞證據均具有證據能力。
　㈡本判決以下所引用之非供述證據，並無證據證明係公務員違
    背法定程序所取得，且檢察官及被告、辯護人均未主張排除
    其證據能力，依刑事訴訟法第158 條之4 反面解釋，亦認有
    證據能力。
二、認定犯罪事實所憑之證據及理由
　㈠上揭犯罪事實，業據被告於偵查、本院準備、審理程序中均
    坦承不諱(見新北地檢署110年度偵緝字第1022號卷，下稱【
    偵緝卷】，第37至38頁；本院卷第120、153至154頁)，核與
    證人即購毒者繆祥碩於警詢、偵查之證述情節大致相符(見
    新北地檢署109年度他字第5848號卷，下稱【他字卷】，第3
    至7、54至55頁)，並有監視器翻拍照片、證人繆祥碩之手機
    LINE對話紀錄翻拍照片、GOOGLE街景圖等件在卷可參(見他
    字卷第9、10至21頁；偵緝卷，第41頁)，應認被告任意性自
    白與事實相符，堪予採信。
　㈡按販賣毒品罪之販賣行為，祇須行為人主觀上有營利意圖，
    進而與應買者就毒品標的物與價金等買賣毒品之重要內容有
    所意思表示而達成契約之合致，即足當之。又販賣毒品係違
    法行為，非可公然為之，且有其獨特之販售通路及管道，復
    無一定之公定價格，容易增減分裝份量，是其各次買賣之價
    格，當亦各有差異，或隨供需雙方之資力、關係之深淺、需
    求之數量、貨源之充裕與否、販賣者對於資金之需求程度如
    何，以及政府查緝之態度，為各種不同之風險評估，而為機
    動性之調整，是其價格標準，自非一成不變，且販賣者從各
    種「價差」或「量差」或「純度」謀取利潤方式，亦有差異
    ，然其所圖利益之非法販賣行為目的，則屬相同，並無二致
    。況依一般民眾普遍認知，毒品價格非低、取得不易，且毒
    品之非法交易，向為政府查禁森嚴且重罰不寬貸，衡諸常情
    ，倘非有利可圖，殊無甘冒持有毒品遭查獲、重罰之極大風
    險，無端親送至交易處所之理。從而，舉凡有償交易，除足
    反證其確另基於某種非圖利本意之關係外，通常尚難因無法
    查悉其買進、賣出之差價，而推諉無營利之意思，或阻卻販
    賣犯行之追訴。故凡為販賣之不法行為者，其販入之價格必
    較售出之價格低廉，而有從中賺取買賣差價牟利之意圖及事
    實，應屬符合論理法則而不違背社會通常經驗之合理判斷。
    經查，被告於本院準備程序供稱：我以2,000元賣甲基安非
    他命1公克予繆祥碩，繆祥碩會從中讓我吸食一些，我是賺
    取吸食之利益等語（見本院卷第120頁），可知被告所為事
    實欄之交易可獲取免費施用毒品之利益，堪認被告主觀上具
    有販賣以營利之意圖無訛。
　㈢綜上所述，被告販賣第二級毒品之犯行，事證明確，堪予認
    定，應依法論科。
三、論罪科刑
　㈠新舊法比較
　⒈行為後法律有變更者，適用行為時之法律，但行為後之法律
    有利於行為人者，適用最有利於行為人之法律，刑法第2條
    第1項定有明文。又按比較新舊法時，應就罪刑有關之一切
    情形，比較其全部之結果，而為整個之適用，不能割裂而分
    別適用有利益之條文（最高法院27年上字第2615號判例意旨
    可資參照）。再關於法律變更之比較適用原則，於比較時應
    就罪刑有關之共犯、未遂犯、想像競合犯、牽連犯、連續犯
    、結合犯，以及累犯加重、自首減輕暨其他法定加減原因（
    如身分加減）與加減比例等一切情形，本於統一性及整體性
    原則，綜其全部罪刑之結果而為比較（最高法院95年5月23
    日刑事庭第8次會議決議可資參照）。
  ⒉本件被告行為後，毒品危害防制條例第4條第2項、第17條第2
    項業經立法院修正，並由總統於109年1月15日以總統華總一
    義字第10900004091號令公布施行，於同年7月15日生效。茲
    比較新舊法如下：
  ⑴修正前毒品危害防制條例第4條第2項係規定：「製造、運輸
    、販賣第二級毒品者，處無期徒刑或7年以上有期徒刑，得
    併科新臺幣1,000萬元以下罰金。」修正後則規定：「製造
    、運輸、販賣第二級毒品者，處無期徒刑或10年以上有期徒
    刑，得併科新臺幣1,500萬元以下罰金。」就上開修正前後
    法文相較，其法定刑之有期徒刑與罰金刑之上限均提高，足
    見修正後毒品危害防制條例第4條第2項規定並無較有利於被
    告。
  ⑵修正前毒品危害防制條例第17條第2項規定：「犯第四條至第
    八條之罪於偵查及審判中均自白者，減輕其刑。」修正後條
    文則為：「犯第四條至第八條之罪於偵查及歷次審判中均自
    白者，減輕其刑。」參諸此條項之修正理由略以：「考量原
    立法之目的，係在使前述毒品案件之刑事訴訟程序儘早確定
    ，當以被告於歷次審判中均自白犯罪者，始足當之。故爰修
    正第2項，明定於偵查及歷次審判中均自白者，始減輕其刑
    。」等語，經比較新舊法之結果，亦以修正前之規定對被告
    較為有利。
  ⑶綜上，經綜合比較結果，應以修正前規定較有利於被告，依
    前開說明，應一體適用109 年1 月15日修正前之毒品危害防
    制條例，合先敘明。　
　㈡罪名
　　按甲基安非他命為毒品危害防制條例第2條第2項第2款所列
    管之第二級毒品。核被告所為，係犯修正前毒品危害防制條
    例第4 條第2 項之販賣第二級毒品罪。被告販賣第二級毒品
    前持有第二級毒品之低度行為，為其販賣之高度行為所吸收
    ，不另論罪。
　㈢加重、減刑事由
　⒈累犯
　　按刑法第47條第1 項規定：「受徒刑之執行完畢，或一部之
    執行而赦免後，5 年以內故意再犯有期徒刑以上之罪者，為
    累犯，加重本刑至二分之一。」有關累犯加重本刑部分，不
    生違反憲法一行為不二罰原則之問題。惟其不分情節，基於
    累犯者有其特別惡性及對刑罰反應力薄弱等立法理由，一律
    加重最低本刑，於不符合刑法第59條所定要件之情形下，致
    生行為人所受之刑罰超過其所應負擔罪責之個案，其人身自
    由因此遭受過苛之侵害部分，對人民受憲法第8 條保障之人
    身自由所為限制，不符憲法罪刑相當原則，牴觸憲法第23條
    比例原則。於此範圍內，有關機關應自本解釋公布之日起2
    年內，依本解釋意旨修正之。於修正前，為避免發生上述罪
    刑不相當之情形，法院就該個案應依本解釋意旨，裁量是否
    加重最低本刑（司法院釋字第775號解釋意旨參照）。查，
    被告前因⑴施用毒品罪，經本院104年度簡字第6282號判決處
    有期徒刑5月確定；⑵又因施用毒品罪，經本院105年度簡字
    第2342號判決處有期徒刑4月確定，上開⑴⑵案，經本院以105
    年度聲字第3032號裁定應執行有期徒刑8月確定；⑶又因施用
    毒品罪，經本院以105年度審簡字第2254號判決處有期徒刑5
    月確定；⑷因持有毒品罪，經本院以105年度審訴字第2131號
    判決處有期徒刑5月確定，上開⑶⑷案，經本院以106年度聲字
    第2072號裁定定應執行有期徒刑9月確定，上開案件接續執
    行，於108年1月19日執行完畢出監等情，有臺灣高等法院被
    告前案紀錄表在卷可參，其於有期徒刑執行完畢5年內，故
    意再犯本案有期徒刑以上之罪，顯已符刑法第47條第1項之
    累犯要件。本院審酌被告本案所為與其前開所載構成累犯之
    前案均為違反毒品危害防制條例案件，且其於執行同質性犯
    罪之刑罰完畢後5年內，仍無從經由前案刑責予以矯正非行
    行為及強化法治觀念，屢再犯同罪質之案件，足認其與現行
    刑法所認之累犯者因有特別惡性及對刑罰反應力薄弱等情，
    參酌釋字第775號解釋意旨，爰就被告本案犯行依刑法第47
    條第1項之規定加重其刑。
　⒉本案有修正前毒品危害防制條例第17條第2項之適用
    按毒品危害防制條例第17條第2項規定：「犯第4條至第8條
    之罪於偵查及審判中均自白者，減輕其刑。」係為鼓勵是類
    犯罪行為人自白、悔過，並期訴訟經濟、節約司法資源而設
    。一般而言，固須於偵查及審判中皆行自白，始有適用，缺
    一不可。但所謂「自白」，係指被告（或犯罪嫌疑人）承認
    自己全部或主要犯罪事實之謂。其承認犯罪事實之方式，並
    不以出於主動為必要，即或經由偵、審機關之推究訊問而被
    動承認，亦屬自白；又所謂於偵查中自白，包括警詢時之陳
    述在內，最高法院100年度台上字第4900號、100年度台上字
    第3692號判決意旨足資參照。查，被告就所犯販賣第二級毒
    品犯行，於偵查、審理程序中均坦承不諱（見偵緝卷第37至
    38頁；本院卷第120、153至154頁），應依修正前毒品危害
    防制條例第17條第2項之規定，減輕其刑。
  ⒊本案無毒品危害防制條例第17條第1項規定之適用（此條項未
    修正，毋庸為新舊法比較）
　⑴按毒品危害防制條例第17條第1項關於供出毒品來源，減免其
    刑寬典規定，其中所稱「供出毒品來源」，依其文義及立法
    目的解釋，係指供出與其所犯有關的「本案毒品來源」而言
    ，若被告所供出的資訊與自己所犯的本案無關，僅能認為提
    供他案線報，縱然警方因而查獲他案的正犯或共犯，祇能就
    其和警方合作的犯罪後態度，於本案量刑時加以斟酌，尚不
    能逕依上揭規定予以減輕或免除其刑。具體而言，所謂「供
    出毒品來源，因而查獲」，須被告詳實地供出自己的毒品來
    源具體事證，因而使有偵查（或調查）犯罪職權的公務員知
    悉，而對該上游人員發動偵查（或調查），並因而破獲其犯
    罪者而言，反之，則無此減刑寬典的適用（最高法院107年
    度台上字第4524號判決意旨參照）。
  ⑵被告供指毒品來源之過程
    被告於偵審中均一致供稱：我販賣之毒品來源是陳春溢等語
    （見偵緝卷第38 頁；本院卷第120頁），嗣經本院就被告所
    指之毒品上游陳春溢函詢新北地檢署、臺北市政府警察局大
    安分局、新北市政府警察局中和分局有無因被告供述查獲上
    游陳春溢之情事，經新北地檢署回覆略以：「並未查獲上游
    」；大安分局則回覆以：「本案經本分局派員埋伏、跟 監 
    ，尚查無上游綽號陳春溢犯罪事證。」；中和分局則回覆以
    「被告吳孟龍係供述陳春溢非法持有槍彈，並非供出毒品上
    游，且案經本分局於109年12月14日蒐備相關事證及卷資，
    向貴院聲請搜索票，惟遭王法官偉光駁回，理由：陳嫌及其
    住處業已核發搜索票（大安分局），未有新證據難認有再次
    搜索之必要，故未查獲有關陳春溢販毒之情事」等情，有新
    北地檢署110 年7月22日新北檢錫贊110偵緝1022字第110006
    3790號函、臺北市政府警察局大安分局110年7月15日北市警
    安分刑字第1103015743號函、新北市警察局中和分局110 年
    7 月19日新北警中刑字第1104653448號函在卷可佐（見本院
    卷第59 、79、81頁），而陳春溢因幫助販賣毒品、違反槍
    砲彈藥刀械管制條例等犯行，先後經新北地檢署檢察官以11
    0年度偵字第1594、5078號、110年度偵字第2028號起訴，亦
    有該起訴書及其臺灣高等法院被告前案紀錄表附卷可憑(見
    本院卷第157至185頁)，均與本案無涉，可見被告雖有供述
    毒品來源為陳春溢，並配合警方查緝，但陳春溢遭查獲之案
    件，顯與本案被告販賣與證人繆祥碩第二級毒品犯行之毒品
    來源並無關聯，自無上開減免其刑規定之適用。
　⒋本案無刑法第59條之適用　
　　辯護人為被告辯稱：被告並非以大量販毒牟利為業，而僅是
    賺取吸食之成本價，審酌其行為並非大奸大惡之徒，另被告
    亦有諸多行善紀錄，請求酌減其刑等語。惟按犯罪之情狀顯
    可憫恕，認科以最低度刑仍嫌過重者，得酌量減輕其刑，刑
    法第59條定有明文。此雖為法院依法得行使裁量之事項，然
    非漫無限制，須犯罪有其特殊之原因、環境與情狀，參以刑
    法第57條所列10款事項等一切情狀後，在客觀上足以引起一
    般之同情，認為即予宣告法定最低度刑，猶嫌過重者，始有
    其適用。所謂法定最低度刑，固包括法定最低本刑，惟遇有
    其他法定減輕事由者，則指適用該法定減輕事由減輕後之最
    低度刑而言。倘被告別有法定減輕事由者，應先適用法定減
    輕事由減輕其刑後，猶認其犯罪之情狀顯可憫恕，即使科以
    該減輕後之最低度刑仍嫌過重者，始得適用刑法第59條規定
    酌量減輕其刑（最高法院100年度台上字第744號判決意旨參
    照）。查被告明知甲基安非他命屬於第二級毒品，一旦成癮
    即難以根除，並易對其個人、家庭甚至社會秩序造成負面影
    響，而應嚴予禁絕，且被告行為時已成年，於100年間曾因
    販賣第二級毒品犯行，經本院以100年度訴字第1816號判決
    處有期徒刑3年10月，嗣被告不服提出上訴，先後經臺灣高
    等法院以100年度上訴字第3716號、最高法院以101年度台上
    字第2999號駁回上訴而告確定，有臺灣高等法院被告前案紀
    錄表在卷可參，是依其智識程度及社會經驗，以及前開犯行
    紀錄，對於販賣毒品對社會之危害程度甚鉅，要難諉為不知
    ，其縱非以此為業之藥頭，或中、大盤毒梟，然竟恣意販賣
    甲基安非他命予他人，仍屬不該，是就被告本案犯罪之目的
    、動機、手段與情節等觀之，實難認有何足以引起一般同情
    之特殊原因、環境與情狀，尚無如宣告法定最低度刑（經依
    修正前毒品危害防制條例第17條第2項規定減輕後均為有期
    徒刑3年6月），猶嫌過重，而情堪憫恕之情形，自無刑法第
    59條之適用餘地。至被告所稱有捐助物資之情事，固提出感
    謝狀及照片為證(見本院卷第211至221頁)，然此僅係可作為
    於法定刑內量刑之參考事由，尚不得據以主張依刑法第59
    條之規定，附此敘明。
　㈣量刑
　　爰以行為人之責任為基礎，審酌被告無視政府嚴禁毒品，竟
    販賣、持有甲基安非他命，不但助長毒品流通，亦毒害自身
    及他人之身心健康，行為全無可取。惟念被告於偵查、審理
    中就販賣第二級毒品之犯行坦承不諱，實具悔意，犯後態度
    尚佳，又考量被告販賣第二級毒品甲基安非他命之數量、犯
    罪所得金額均非龐大，併審酌被告自述國中畢業之智識程度
    ，目前從事粗工，離婚等家庭生活經濟狀況(見本院卷第154
    頁)，以及參與捐贈物資之公益活動，有其提出感謝狀及照
    片附卷可參(見本院卷第211至221頁)等一切情狀，量處如主
    文所示之刑。
四、沒收
  ㈠按犯罪所得，屬於犯罪行為人者，沒收之；於全部或一部不
    能沒收或不宜執行沒收時，追徵其價額，刑法第38條之1第1
    項前段、第3項規定定有明文。被告本件販賣第二級毒品犯
    行所獲取之價金為2,000元，為其自承在卷(見本院卷第120
    頁)，屬被告之犯罪所得，雖未扣案，仍應依上揭規定宣告
    沒收，於全部或一部不能沒收或不宜執行沒收時，追徵其價
    額。
　㈡按犯第4 條之罪者，其供犯罪所用之物，不問屬於犯罪行為
    人與否，均沒收之，毒品危害防制條例第19條第1 項定有明
    文。查被告係持用手機，連結網際網路登入通訊軟體LINE，
    以暱稱「小屁孩兒」與繆祥碩為聯繫交易毒品乙事等情，為
    其自承在卷（見偵緝卷第38頁），足認該手機屬供其本案販
    賣第二級毒品所用之物，依前開規定，應予宣告沒收，並依
    刑法第38條第4 項之規定，於全部或一部不能沒收或不宜執
    行沒收時，追徵其價額。
據上論斷，應依刑事訴訟法第299條第1項前段，判決如主文(本
件依刑事判決精簡原則，僅記載程序法條文）。 　
本案經檢察官王宗雄偵查起訴，檢察官吳宗光到庭執行公訴。
中　　華　　民　　國　　111 　年　　3　　月　　23　　日
                  刑事第十三庭  審判長法　官  陳昭筠 
                                      法　官  林建良
　　　　　　　　　　　　　　　　　　　法  官  陳幽蘭　　
上列正本證明與原本無異。
如不服本判決，應於判決送達後20日內敘明上訴理由，向本院提
出上訴狀 (應附繕本) ，上訴於臺灣高等法院。其未敘述上訴理
由者，應於上訴期間屆滿後20日內向本院補提理由書「切勿逕送
上級法院」。
                                       書記官  陳冠云
中　　華　　民　　國　　111 　年　　3 　　月　　25　　日
附錄本案論罪科刑法條全文：
修正前毒品危害防制條例第4條
製造、運輸、販賣第一級毒品者，處死刑或無期徒刑；處無期徒
刑者，得併科新臺幣二千萬元以下罰金。
製造、運輸、販賣第二級毒品者，處無期徒刑或七年以上有期徒
刑，得併科新臺幣一千萬元以下罰金。
製造、運輸、販賣第三級毒品者，處七年以上有期徒刑，得併科
新臺幣七百萬元以下罰金。
製造、運輸、販賣第四級毒品者，處五年以上十二年以下有期徒
刑，得併科新臺幣三百萬元以下罰金。
製造、運輸、販賣專供製造或施用毒品之器具者，處一年以上七
年以下有期徒刑，得併科新臺幣一百萬元以下罰金。
前五項之未遂犯罰之。